【裁判字號】    97,上訴,3337
【裁判日期】    971125
【裁判案由】    偽造貨幣等
【裁判全文】
臺灣高等法院刑事判決                97年度上訴字第3337號
    上  訴  人  臺灣台北地方法院檢察署檢察官
    上  訴  人
    即  被  告  乙○○
    被      告  丁○○
    上二人共同
    指定辯護人  扶助律師  涂惠民律師
上列上訴人等因被告等竊盜等案件，不服臺灣台北地方法院96
年度訴字第1228號，中華民國97年3月31日第一審判決（起訴
案號：臺灣台北地方法院檢察署95年度偵字第26854號、96年度
偵字第438、4074、6391號），提起上訴，本院判決如下：
    主  文
上訴駁回。
    事  實
一、乙○○前因竊盜案件，經原審以96年度簡字第3號判決判處
    有期徒刑3月確定，嗣經原審以96年度聲減字第780號裁定減
    刑為有期徒刑1月15日，於96年8月3日易科罰金執行完畢（
    不構成累犯）。
二、乙○○各基於為自己不法所有之意圖，分別於如附表一編號
    １、３所示之時、地、犯罪手段，徒手竊取如附表一編號１
    、３所示之被害人之財物得逞。另於如附表一編號２所示之
    時、地，意圖為自己不法之所有，基於竊盜及毀損之犯意，
    持他人所有、客觀上對人之生命、身體造成危險之滅火器一
    支，敲破損壞甲○○所有車牌號碼2680─PK號自小客車之左
    後車窗玻璃致令不堪用，並接續持上開滅火器以敲破損壞丙○○所有車牌號碼6903─KM號自用小客車之左後車窗玻璃致
    令不堪用後，竊取甲○○、丙○○車內，各如附表一編號２
    所示之財物得逞，並足生損害於甲○○、丙○○。
三、乙○○又於95年12月中旬某日，在臺北市大安區○○○路、
    師大路口，以1比6兌換之比例，持新臺幣（下同）千元紙鈔
    3張（計3千元），向姓名、年籍不詳自稱「小刀」之成年男
    子，換取偽造千元紙鈔18張共計1萬8千元。旋持附表二所示
    之千元偽鈔，於如附表一編號７所示之時、地，向許家昌購
    買咖啡2杯（共140元）。約莫10分鐘後，乙○○食髓知味，
    利用不知情之丁○○（詳如後理由欄參、無罪部分即被告丁○○被訴行使偽鈔部分所述），持其之前已置放在丁○○皮
    包內千元偽鈔1張向許家昌購買價值150元之珍珠奶茶、雞塊
    、薯條，為許家昌的老板識破；許家昌的老板並當場教導丁○○要如何辨識鈔票；丁○○離開店家時，因認偽鈔無存在
    價值，即隨手丟棄；另許家昌深覺有異，怎會在一個晚上即
    收到兩張偽鈔，乃跟著丁○○出去，發現丁○○走向乙○○
    ，遂追過去，要求乙○○交付千元真鈔，而在店外與乙○○
    發生爭執。適員警巡邏經過，許家昌報警處理，並扣得如附
    表二所示之物。（乙○○其餘所購入偽造千元紙鈔，均已丟
    棄）。
四、乙○○與丁○○曾為男女朋友，竟共同基意圖為自己不法所
    有之犯意聯絡，於如附表一編號４、５、６所示之時、地，
    由丁○○乘機引開被害人，再由乙○○徒手竊取如後附表一
    編號４、５、６所示被害人財物，得手後迅即離去。
五、案經甲○○、丙○○訴由臺北市政府警察局移送及臺北市政
    府警察局萬華分局報告臺灣臺北地方法院檢察署檢察官偵查
    起訴。
    理  由
壹、關於證據能力部分：
    查本院認定事實所引用之下列證據資料（包含供述證據、文
    書證據等），並無證據證明係公務員違背法定程序所取得。
    又被告乙○○及其辯護人於本院準備期日中對本院所提示之
    被告以外之人審判外之供述，包括供述證據、文書證據等證
    據，就證據能力均表示無意見，本院審酌上開證據資料製作
    時之情況，尚無違法不當及證明力明顯過低之瑕疵，認為以
    之作為證據應屬適當，是依刑事訴訟法第159條至第159條之
    5規定，本院所引用之供述證據及文書證據等，如下揭所示
    均有證據能力，合先敘明。
貳、實體方面（被告乙○○部分）：
一、訊據上訴人即被告乙○○於審理期日就附表一編號一、二、
    三、五、六、七部分認罪，並有下列事證足資佐證被告乙○○之自白與事實相符，玆分述如下：
（一）附表一編號１之竊盜事實，核與證人鄭雲瀚於95年11月25
      日警詢、95年12月22日偵訊時具結之證述（見臺灣臺北地
      方法院檢察署95年度偵字第26854號，以下簡稱偵26854卷
      ，第13至14頁、第51頁）情節大致相符，並有贓物認領保
      管單（見偵26854卷第20頁）、扣押物品目錄表附卷可稽
      （見偵26854卷第27頁）。被告乙○○出於任意性之自白
      與事實相符，應堪採信。是被告乙○○此部分事證明確，
      犯行堪以認定。
（二）附表一編號２之攜帶兇器竊盜事實，核與證人丙○○於95
      年11月25日警詢、95年12月22日偵訊證述（見臺灣臺北地
      方法院檢察署95年度偵字第26854號卷，以下簡稱偵2685
      4卷第15頁至16頁、第51頁）；證人甲○○於95年11月25
      日警詢、95年12月22日偵訊證述（見偵26854卷第17至18
      頁）情節大致相符，並有贓物認領保管單、扣押物品目錄
      表、臺北市政府警察局萬華分局武昌街派出所竊盜、毀損
      採證照片附卷可稽（見偵26854卷第19頁、第21頁、第27
      頁至34頁）。基上，被告乙○○出於任意性之自白與事實
      相符而堪採信。另按，刑法第321條第1項第3款攜帶兇器
      竊盜罪，係以行為人攜帶兇器竊盜為其加重條件，此所謂
      之兇器，其種類並無限制，凡客觀上足以對人之生命、身
      體、安全構成威脅，具有危險性之兇器均屬之，且祇須行
      竊時攜帶此種具有危險性之兇器為已足，並不以攜帶之初
      有行兇之意圖，或確已用於行竊為必要（最高法院52年台
      上字第711號、79年台上字第5253號判例意旨可參）。查
      被告乙○○所持之滅火器，核係金屬材質、質地堅硬、具
      有相當之重量，顯見在客觀上對他人之生命、身體具有相
      當之危險性，此有照片附卷可按（見偵26854卷第28至29
      頁），自屬刑法第321條第1項第3款所規定之兇器無訛。
      是被告乙○○此部分事證明確，犯行堪以認定。
（三）附表一編號３之竊盜事實，核與證人王思凱於96年2月27
      日警詢、96年6月4日偵訊時之供述（見臺灣臺北地方法院
      檢察署96年度偵字第6391號，以下簡稱偵6391卷，第7至9
      頁、第52至53頁）、證人王玟庭於95年11月28日、96年2
      月15日、96年3月5日警詢證述（見偵6391卷第10至16頁）
      情節大致相符，並有臺北市政府警察局萬華分局刑案現場
      勘查卷等在卷可徵（見偵6391卷第26至48頁）。被告乙○○出於任意性之自白與事實相符，應堪採信。是被告乙○○此部分事證明確，犯行堪以認定。
（四）附表一編號５之共同竊盜事實，核與證人許思怡於96年2
      月1日警詢、96年5月8日偵訊（見臺灣臺北地方法院檢察
      署96年度偵字第4074號，以下簡稱偵4074卷，第16至19頁
      、第70頁至第71頁）、97年2月12日審理之證述情節大致
      相符，並有丁○○自白書（見偵4074卷第34頁）、臺北市
      大安區○○○路○段181巷7弄3號地下商店街錄影翻拍畫
      面（見偵4074卷第37至40頁）、被告丁○○所填之客戶服
      務資料表（見偵4074卷第49頁）附卷可稽。被告乙○○出
      於任意性之自白，與事實相符而堪採信。是被告乙○○此
      部分事證明確，其犯行堪以認定。
（五）附表一編號６之共同竊盜事實，核與證人曹宇於96年2月6
      日警詢、96年5月8日偵訊證述（見偵4074卷第22至25頁、
      第71頁）之情節大致相符，並有扣押物品目錄表（見偵40
      74卷第32頁）、百視達會員卡照片（見偵4074卷第35頁）
      、贓物認領保管單（見偵4074卷第36頁）附卷可佐。被告
      乙○○出於任意性之自白與事實相符而堪採信。是被告乙○○此部分事證明確，其犯行堪以認定。
（六）附表一編號７之行使偽造通用紙幣事實，核與證人許家昌
      於95年12月19日警詢、96年4月25日偵訊、97年3月18日審
      理具結之證述（見臺灣臺北地方法院檢察署96年度偵字第
      438號，以下簡稱偵438卷，第30至32頁、第73至75頁；原
      審卷第100背面頁）情節大致相符，並有扣案之如附表二
      所示之偽造千元紙鈔足資佐證，而前開紙鈔經鑑定結果，
      確屬偽造，有中央印製廠96年1月11日中印發字第0960000
      199號函暨所附之鑑定報告在卷可憑（見偵438卷第63頁以
      下）。被告乙○○出於任意性之自白與事實相符而堪採信
      。是被告乙○○此部分事證明確，犯行堪以認定。
二、訊據被告乙○○矢口否認有如附表一編號４所示之竊盜犯行
    ；惟查，被告乙○○於原審已坦承有進入附表一編號４所示
    之店逛街，核與被告丁○○於原審供述有進入該店逛街相符
    。第查，依證人徐靜於96年2月13日警詢時證述：「我記得
    95年12月13日下午15時30分左右，有一對男女到我店內，女
    孩子（即指被告丁○○）一直要試穿衣服，要我幫她服務，
    引開我的注意，男孩子（即指被告乙○○）趁我忙的時候，
    將我櫃檯下LV牌皮夾偷走。」等語（見偵4074卷第83頁），
    復於原審97年2月12日審理時具結證述：我被偷的皮夾放在
    桌上，當時店內除我、被告2人外，沒有其他客人。被告丁○○在試穿衣服時，我有拿椅子給被告乙○○坐，而當時椅
    子擺放在店的正前方位置，我走過去拿椅子，我有一段時間
    是背對被告乙○○，因為我要拆模特兒的衣服時，我是背對
    門口，也是背對櫃台，被告2人是當天第一組客人，當被告2
    人離開後，在第二組客人來之前，我就發現我的LV牌皮夾不
    翼而飛等語（見原審卷第75至80頁），並有證人徐靜於原審
    審理時當庭所繪製LPG服飾店店內陳設位置圖在卷可稽（原
    審卷第86頁）。查證人徐靜與被告乙○○既不認識，亦無仇
    恨，應無誣陷被告乙○○偷竊而自罹刑章之理。況參以上開
    附表一編號５、６所示被告共同竊盜之犯罪手段，乃由被告
    丁○○先乘機引開被害人，再由被告乙○○徒手竊取被害人
    財物，得手後迅即離去，再佐以證人徐靜證稱：被告乙○○
    是當天第一組客人，當被告乙○○離開後，在第二組客人來
    之前，我就發現我的LV牌皮夾不翼而飛等語，益證被告乙○○確有竊取證人徐靜之皮夾，彰彰甚明。另被告丁○○於本
    院審理時雖證稱未與被告乙○○共同竊取如附表一編號４所
    示之物；然被告丁○○與被告乙○○共同涉犯竊取如附表一
    編號４所之物，經原審認定共同竊盜犯行成立，被告丁○○
    處有期徒刑5月，減為有期徒刑2月又15日，被告丁○○就此
    部分折服，並未提出上訴。是顯見乙○○前開所辯，係事後
    卸責之詞，不足採信。被告乙○○此部分事證明確，其共同
    竊取如附表一編號４所示之犯行，堪以認定。
三、論罪科刑：
（一）核被告乙○○就如附表一編號１、３至６部分，係犯刑法
      第320條第1項之竊盜罪；就如附表編號２部分，係刑法第
      第321條第1項第3款攜帶兇器竊盜罪、刑法第354條毀損罪
      ；就如附表編號７部分，係犯刑法第196條第1項行使偽造
      通用紙幣罪。
（二）被告乙○○就附表一編號４至６所示竊盜犯行，與被告丁○○有犯意聯絡及行為分擔，為共同正犯。被告乙○○利
      用不知情之被告丁○○行使偽造之千元偽鈔1張，為間接
      正犯。
（三）被告乙○○就如附表一編號２以滅火器接續敲破損壞被害
      人甲○○、丙○○之車窗玻璃致令不堪用，進而竊取被害
      人甲○○、丙○○如車內財物之犯行，參之被告乙○○之
      犯罪動機乃係為竊取車內財物，犯罪時間之密接性，方法
      目的之連結關係，顯見被告乙○○乃係以基於一個意思決
      定而為前開之損壞、竊盜行為，自應整體評價為一行為。
      其一行為觸犯毀損、攜帶兇器竊盜罪名，並同時侵害被害
      人甲○○、丙○○之財產法益，為想像競合犯，應依刑法
      第55條之規定，從一重以攜帶兇器竊盜罪處斷。
（四）檢察官起訴事實固已詳載被告乙○○持滅火器敲破被害人
      之車窗玻璃而竊取車內財物得手之事實，惟卻認被告乙○○係涉犯刑法第320條第1項之竊盜罪，尚有未洽，已如前
      述，既經原審依法諭知罪名，爰依刑事訴訟法第300條規
      定，變更應適用之法條。
（五）被告乙○○上開附表一編號１至６之竊盜罪、攜帶兇器竊
      盜罪與附表一編號７所示行使偽造通用紙幣罪，犯意各別
      、行為互殊，應予分論併罰。
四、原審以被告乙○○犯行明確，適用刑法第28條、第196條第1
    項、第320條第1項、第321條第1項第3款、第354條、第55條
    、第51條第5款，刑法施行法第1條之1，中華民國九十六年
    罪犯減刑條例第2條第1項第3款、第7條、第10條第1項、第
    11條之規定，並審酌被告乙○○已有如事實欄所述之前科，
    有本院被告乙○○前案紀錄表在卷可稽，被告乙○○不思以
    己力獲取所需，卻一再竊取他人財物，造成他人財物之損失
    ，自屬可議，惟念及被告乙○○所竊取之財物價值，依據前
    開被害人於警詢時之證述，包括被害人鄭雲瀚損失約4千元
    、被害人甲○○損失約1萬9千元、被害人丙○○損失約3萬
    元、被害人王玟婷損失約8千元、被害人徐靜損失約1萬元、
    被害人許思怡損失約3萬元、被害人曹宇損失約1萬元，合計
    共約11萬1千元；再酌被告乙○○於審理期日就附表一編號
    一、二、三、五、六、七部分已認罪，並斟酌本件被告乙○○已賠償部分被害人損失，及其犯罪之動機、目的、手段等
    一切情狀，爰量處如附表一所示之刑。被告乙○○所犯之附
    表一編號１至編號６之犯行，其犯罪時間係於96年4月24日
    之前，悉合於中華民國九十六年罪犯減刑條件，且無該減刑
    條例所定不得減刑之情形，爰依同條例第2條第1項第3款、
    第7條之規定減其宣告刑二分之一。至於附表一編號７不得
    減刑之犯行（前開減刑條例第3條第1項第15款參照），依該
    減刑條例第11條、刑法第51條第5款之規定，定其應執行刑
    。扣案之如附表二所示之物，乃係偽造之紙幣，已如前述，
    爰依刑法第200條規定，不問屬於犯人與否，併予宣告沒收
    之。至於被告乙○○所購買之其他偽鈔（包括交付予被告丁○○使用遭被害人許家昌老闆識破之千元偽鈔1張），均已
    丟棄，而已滅失，業據被告乙○○及丁○○於原審審理時供
    稱明確，為免執行困難，爰不併予宣告沒收，附此敘明。經
    核原審就被告乙○○涉犯竊盜及行使偽鈔部分，認事用法並
    無不當、量刑亦甚妥適。至被告乙○○否認有如附表一編號
    ４所示之竊盜犯行及辯稱有與被害人和解，希望能以刑法第
    59條酌減等情，指摘原判決提起上訴，惟查原判決已就被告
    涉犯如附表一編號４所示之竊盜犯行，於理由內詳敘其所憑
    之證據及認定之理由，已如上述；另被告乙○○於原審已提
    出與許家昌、曹宇和解之和解書供原審參酌（詳原審卷第87
    頁及第117頁）；原審判決就刑法第57條之各項情狀，已就
    全部卷證資料，逐一審酌；被告乙○○於本院審理時雖又提
    出與丙○○已和解，惟查本件被告乙○○與被害人許思怡、
    徐靜、王玟婷及鄭雲瀚等人尚未達成和解，是本件被告乙○○上訴否認有如附表一編號４所示之竊盜犯行及請求從輕量
    刑，為無理由，應予駁回。
參、無罪部分（即被告丁○○被訴行使偽鈔部分）：
一、公訴意旨略以：被告乙○○交付1張千元偽鈔予被告丁○○
    ，被告丁○○明知該千元鈔票係偽鈔，乃向被害人許家昌購
    買價值150元之珍奶、雞塊、薯條，並交付千元偽鈔及50元
    硬幣行使時，為被害人許家昌識破，要求另外換鈔，被害人
    丁○○見狀奪門而出，並將偽鈔丟棄，直奔被告乙○○座車
    ，被害人許家昌一眼看出，被告乙○○為剛才行使偽鈔之人
    ，要求被告乙○○交付千元真鈔，被告乙○○拒絕，雙方爭
    執時，被害人丁○○趁隙逃跑，適員警巡邏經過，當場逮捕
    ，因認被告丁○○涉犯刑法第196條第1項行使偽造通用紙幣
    罪嫌云云。
二、按犯罪事實應依證據認定之，無證據不得認定犯罪事實。又
    不能證明被告犯罪者，應諭知無罪之判決，刑事訴訟法第15
    4條第2項、第301條第1項分別定有明文。次按事實之認定，
    應憑證據，如未能發現相當證據，或證據不足以證明，自不
    能以推測或擬制之方法，為裁判基礎（最高法院40年台上字
    第86號判例參照）。又認定犯罪事實，所憑之證據，雖不以
    直接證據為限，間接證據亦包括在內，然無論直接或間接證
    據，其為訴訟上之證明，須於通常一般之人均不致於有所懷
    疑，而得確信其為真實之程度者，始得據之為有罪之認定，
    倘其證明尚未達到此一程度，而有合理性懷疑之存在時，即
    無從為有罪之認定，此亦有最高法院76年台上字第4986號判
    例可資參照。再刑事訴訟法第161條第1項亦規定，檢察官就
    被告犯罪事實，應負舉證責任，並指出證明之方法，是檢察
    官對於起訴之犯罪事實，應負提出證據及說服之實質舉證責
    任，倘其所提出之證據，不足為被告有罪之積極證明，或其
    指出證明之方法，無從說服法院以形成被告有罪之心證，基
    於無罪推定之原則，自應為被告無罪判決之諭知（最高法院
    92年度臺上字第128號判例意旨參照）。
三、訊據被告丁○○固不否認於上開附表一編號７所示時、地持
    千元紙鈔向被害人許家昌購買物品之事實，惟矢口否認有何
    行使偽造通用紙幣犯行，辯稱：進去咖啡廳買東西，不知道
    乙○○已經有在那邊先買過；乙○○會放錢在我錢包裡面，
    那是前幾天放的。被告丁○○之辯護人為被告丁○○辯稱：
    被告丁○○離開茶坊的時候是從容不迫的，如果真有檢察官
    所述的情形，不可能同一店家連續二次使用偽鈔，而且乙○○在遠遠的地方看到，也沒有逃逸，可見被告乙○○將錢放
    在丁○○皮包裡面，丁○○並不知偽鈔，所以才會持用購買
    物品等語。
四、經查：
（一）依被告乙○○於95年12月20日於警詢時供稱：假鈔是我拿
      給丁○○的，她並不知道那是假鈔等語（見偵438卷第21
      頁），復於原審96年11月16日準備程序時供稱：偽鈔伊將
      其夾在丁○○包包裡面，但是丁○○不知道等語（見原審
      卷第18頁），續於原審96年12月18日準備程序時陳稱：實
      際上伊不是當天交付給丁○○千元偽鈔，當時丁○○跟伊
      同居住在一起，伊都會把錢直接放在丁○○皮包內，大概
      都是前一天或是前幾天，丁○○那時候不知道是偽鈔等語
      （原審卷第39背面頁），旋於原審97年3月18日審理時具
      結證述：丁○○的錢都是伊給她的，伊看到她皮夾沒有錢
      的話，伊就會幫她把錢放進去，這已經習慣了，剛開始伊
      會告訴她，後來就變成習慣，這些偽鈔是案發當時的前幾
      天放進丁○○的皮夾，但是確實日期伊忘記了等語（見原
      審卷第106頁）。綜上以觀，被告丁○○是否知悉其所使
      用之千元鈔票為偽造，容有疑義。
（二）參以被害人許家昌於原審97年3月18日審理具結證稱：丁○○來買時，我們當場發現是千元偽鈔，我們跟丁○○說
      這是偽鈔，當時丁○○的反應是說：「是喔，我不知道」
      後，我老闆還教丁○○如何辨認這是偽鈔，還有講其他的
      ，講5分鐘左右，丁○○很正常的慢慢走出去，並沒有奪
      門而出，我是看到丁○○走向乙○○，我沒有看到丁○○
      有無拿東西交給乙○○，至於警車攔下前，丁○○那時候
      走到別邊去了，我不曉得，我在警詢說丁○○溜掉，是指
      丁○○走到旁邊去了，我就沒有看到了，我在跟警察講話
      時，後來丁○○有回來等語（見原審卷第100背面至105頁
      ），被告丁○○使用前開偽造之千元鈔票遭識破時，神情
      自若，並未有何異樣之處，更未有起訴書所載之「．．．
      為許家昌識破，丁○○見狀奪門而出，並將偽鈔丟棄，直
      奔乙○○座車，並趁隙逃跑」之事實；復衡諸一般經驗法
      則，被告丁○○果真知悉其所使用之千元鈔票是偽造，而
      仍持之行使，當被店家識破時，被告丁○○之反應必將是
      驚惶失措，拔腿就跑，並立即通報被告乙○○趕快離開現
      場，避免遭店家發現，豈有事後仍留在店家與老闆討論如
      何辨識鈔票5分鐘之久，事後更是從容離開店家之理？
（三）綜上，被告丁○○辯稱不知情等語，尚非無據，應可採信
      。檢察官認被告丁○○與被告乙○○共同行使前開偽鈔云
      云，容有誤會。
五、檢察官就被告丁○○被訴行使偽鈔無罪部分，上訴意旨略稱
    ：(1)被告乙○○與丁○○二人係男女朋友關係，被告乙○○
    將千元偽鈔放置丁○○皮包內豈有不告知其女友，而陷其行
    使偽鈔之刑事責任，顯與常情有違；(2)被告乙○○亦證稱於
    案發前即告知被告丁○○有向小刀購買偽鈔乙事；(3)被告丁○○於檢察官內勤時亦明確自承係乙○○於案發當日在青年
    路（驛站茶坊在青年路上）交付其千元偽鈔要其購買東西，
    被告乙○○與丁○○二人就何時、何地交付偽鈔，二人說詞
    迥異；(4)本件被告二人持偽鈔購買時間僅間隔約莫十幾分鐘
    ；(5)本件千元偽鈔係以彩色噴墨方式仿印，無凹版印紋凸起
    效果，紙張非紙券紙等語。本院查：(1)被告乙○○與丁○○
    二人縱係男女朋友，被告乙○○將千元偽鈔放置丁○○皮包
    內，為使丁○○能從容使用，未告知女友丁○○真實情況，
    與常情並無違背；(2)被告乙○○縱於案發前有告知被告丁○○有向小刀購買偽鈔乙事，並不等於被告乙○○指使被告丁○○行使偽鈔；(3)被告丁○○於檢察官內勤時回答檢察官訊
    問偽鈔何來，答稱：被告乙○○於案發當日在青年路交付要
    其購買東西，並非回答檢察官知曉被告乙○○交付之錢，係
    屬偽鈔；(4)被告二人持偽鈔購買時間僅間隔約莫十幾分鐘，
    亦不能證明被告丁○○明知偽鈔仍加以行使偽鈔；(5)本件千
    元偽鈔縱係以彩色噴墨方式仿印，無凹版印紋凸起效果，紙
    張非紙券紙；惟被告乙○○於95年12月20日上午0時30分許
    ，持之行使經店員檢查，亦未被發現係偽鈔，而行使得逞，
    顯見本件爭執之偽鈔，並非一般人一眼即可辨識真偽，是尚
    難苛責無偽鈔專業知識之被告丁○○無法辨識偽鈔真偽。綜
    上，被告丁○○及其辯護人前揭所辯，洵屬有據，堪可採信
    。此外，復查無其他積極證據足認被告丁○○涉有公訴意旨
    所載被告丁○○行使偽鈔犯行；且檢察官所舉事證，尚有合
    理性之懷疑存在，致無從說服本院確信被告丁○○有公訴意
    旨所指此部份行使偽鈔罪嫌。本件原審並已就其心證上理由
    詳加闡述，敘明何以無從為有罪的確信，因認不能證明被告
    丁○○此部分犯罪，而就被告丁○○被訴行使偽鈔部分諭知
    無罪之判決，認事用法並無不當，應予維持。檢察官上訴意
    旨仍執前詞指摘原判決此部分不當云云，為無理由，亦應予
    駁回。
據上論斷，應依刑事訴訟法第368條，判決如主文。
本案經檢察官張熙懷到庭執行職務。
中    華    民    國    97    年    11    月    25    日
              刑事第十四庭審判長法  官 陳志洋
                                法  官 謝靜慧
                                法  官 梁耀鑌
以上正本證明與原本無異。
竊盜部分，不得上訴。
偽鈔部分如不服本判決，應於收受送達後10日內向本院提出上訴
書狀，其未敘述上訴之理由者並得於提起上訴後10日內向本院補
提理由書（均須按他造當事人之人數附繕本）「切勿逕送上級法
院」。
                                書記官 莊淑茹
中    華    民    國    97    年    11    月    25    日
附錄本案論罪科刑法條全文
中華民國刑法第320條
（普通竊盜罪、竊佔罪）
意圖為自己或第三人不法之所有，而竊取他人之動產者，為竊盜
罪，處5年以下有期徒刑、拘役或5百元以下罰金。
意圖為自己或第三人不法之利益，而竊佔他人之不動產者，依前
項之規定處斷。
前二項之未遂犯罰之。
中華民國刑法第321條
（加重竊盜罪）
犯竊盜罪而有左列情形之一者，處六月以上、五年以下有期徒刑
：
一、於夜間侵入住宅或有人居住之建築物、船艦或隱匿其內而犯
    之者。
二、毀越門扇、牆垣或其他安全設備而犯之者。
三、攜帶兇器而犯之者。
四、結夥三人以上而犯之者。
五、乘火災、水災或其他災害之際而犯之者。
六、在車站或埠頭而犯之者。
前項之未遂犯罰之。
中華民國刑法第354條
（毀損器物罪）
毀棄、損壞前二條以外之他人之物或致令不堪用，足以生損害於
公眾或他人者，處2年以下有期徒刑、拘役或5百元以下罰金。
中華民國刑法第196條
（行使收集或交付偽造變造通貨、幣券罪）
行使偽造、變造之通用貨幣、紙幣、銀行券，或意圖供行使之
用而收集或交付於人者，處3年以上10年以下有期徒刑，得併科5
千元以下罰金。
收受後方知為偽造、變造之通用貨幣、紙幣、銀行券而仍行使，
或意圖供行使之用而交付於人者，處5百元以下罰金。
第 1 項之未遂犯罰之。
附表一：
┌─┬───┬────┬────┬──────┬────┬───┬───┐
│編│行為人│行為時間│行為地點│犯罪手段    │查獲經過│所犯法│量刑  │
│號│      │        │        │            │        │條    │      │
├─┼───┼────┼────┼──────┼────┼───┼───┤
│１│乙○○│95年11月│臺北市汀│乙○○、劉雅│得手後逃│刑法第│有期徒│
│  │      │25日上午│州路2段 │棠駕駛車號89│離現場。│320 條│刑4 月│
│  │      │6時許   │28號    │70-DF 號自用│        │第1 項│，減為│
│  │      │        │        │小客車，深夜│        │犯竊盜│有期徒│
│  │      │        │        │於臺北市汀州│        │罪。  │刑2月 │
│  │      │        │        │路、寧波西街│        │      │。    │
│  │      │        │        │附近尋找停車│        │      │      │
│  │      │        │        │位時，乙○○│        │      │      │
│  │      │        │        │在臺北市汀州│        │      │      │
│  │      │        │        │路2 段28號前│        │      │      │
│  │      │        │        │見鄭雲瀚所有│        │      │      │
│  │      │        │        │車號之4676-K│        │      │      │
│  │      │        │        │R 自用小車停│        │      │      │
│  │      │        │        │放於路旁停車│        │      │      │
│  │      │        │        │格，車窗未關│        │      │      │
│  │      │        │        │閉，乙○○隨│        │      │      │
│  │      │        │        │即單獨徒手竊│        │      │      │
│  │      │        │        │取車上置物箱│        │      │      │
│  │      │        │        │一只（內含衣│        │      │      │
│  │      │        │        │物3 件、CD唱│        │      │      │
│  │      │        │        │片3 張）、身│        │      │      │
│  │      │        │        │分證、健保卡│        │      │      │
│  │      │        │        │、駕照、華南│        │      │      │
│  │      │        │        │商業銀行金融│        │      │      │
│  │      │        │        │卡、上海商業│        │      │      │
│  │      │        │        │儲蓄銀行金融│        │      │      │
│  │      │        │        │卡。        │        │      │      │
├─┼───┼────┼────┼──────┼────┼───┼───┤
│２│乙○○│95年11月│臺北市萬│乙○○、劉雅│為警察覺│刑法第│有期徒│
│  │      │25日下午│華區峨嵋│棠駕車前往左│有異盤檢│321 條│刑1 年│
│  │      │4 時30分│街83號洛│揭地點停放車│，當場在│第1 項│，減為│
│  │      │許      │陽停車場│輛時，乙○○│乙○○所│3 款犯│有期徒│
│  │      │        │        │單獨持置放在│駕駛之車│攜帶兇│刑6 月│
│  │      │        │        │停車場、客觀│號8970-D│器竊盜│。    │
│  │      │        │        │上對人之生命│F 號自用│罪、第│      │
│  │      │        │        │、身體造成危│小客車上│354 條│      │
│  │      │        │        │險之滅火器敲│及乙○○│損壞罪│      │
│  │      │        │        │破損壞甲○○│身上查獲│。    │      │
│  │      │        │        │所有車號2680│左述贓物│      │      │
│  │      │        │        │-PK 號、葉憶│。      │      │      │
│  │      │        │        │偉所有車號69│        │      │      │
│  │      │        │        │03-KM 號自用│        │      │      │
│  │      │        │        │小客車之左後│        │      │      │
│  │      │        │        │車窗玻璃，竊│        │      │      │
│  │      │        │        │取甲○○所有│        │      │      │
│  │      │        │        │之CD唱片8張 │        │      │      │
│  │      │        │        │、重低音音箱│        │      │      │
│  │      │        │        │1 個及丙○○│        │      │      │
│  │      │        │        │所有之照相機│        │      │      │
│  │      │        │        │1 臺（廠牌：│        │      │      │
│  │      │        │        │FUJIFILM、型│        │      │      │
│  │      │        │        │號：A310）、│        │      │      │
│  │      │        │        │鑰匙8 支、衣│        │      │      │
│  │      │        │        │物5 件、手提│        │      │      │
│  │      │        │        │包1 只（廠牌│        │      │      │
│  │      │        │        │：BURBERRY）│        │      │      │
│  │      │        │        │、曼谷包一只│        │      │      │
│  │      │        │        │。          │        │      │      │
├─┼───┼────┼────┼──────┼────┼───┼───┤
│３│乙○○│95年11月│臺北市萬│乙○○邀不知│得手後逃│刑法第│有期徒│
│  │      │27日下午│華區萬大│情友人王思凱│離現場，│320條 │刑4月 │
│  │      │8 時30分│路238號 │（另由檢察官│旋經警於│第1項 │，減為│
│  │      │許      │「Vibo臺│為不起訴處分│現場櫃檯│犯竊盜│有期徒│
│  │      │        │北萬大特│）前往該店申│桌面採得│罪。  │刑2月 │
│  │      │        │約服務店│辦行動電話，│王思凱指│      │。    │
│  │      │        │」      │並挑選行動電│紋，始悉│      │      │
│  │      │        │        │話。趁店員王│上情。  │      │      │
│  │      │        │        │玟婷不注意之│        │      │      │
│  │      │        │        │際，乙○○乃│        │      │      │
│  │      │        │        │單獨徒手竊取│        │      │      │
│  │      │        │        │店內行動電話│        │      │      │
│  │      │        │        │1 具（廠牌：│        │      │      │
│  │      │        │        │VODAFONE、型│        │      │      │
│  │      │        │        │號：802SE 、│        │      │      │
│  │      │        │        │序號：354885│        │      │      │
│  │      │        │        │0000000) 。 │        │      │      │
├─┼───┼────┼────┼──────┼────┼───┼───┤
│４│乙○○│95年12月│臺北市大│由丁○○假藉│得手後逃│各犯刑│各處有│
│  │丁○○│13日下午│安區忠孝│試穿衣服，央│離現場。│法第32│期徒刑│
│  │      │3時30分 │東路4 段│求徐靜幫忙服│        │0條第1│5 月，│
│  │      │許      │181 巷6 │務，引開徐靜│        │項竊盜│各減為│
│  │      │        │號「LPG │注意，乙○○│        │罪。  │有期徒│
│  │      │        │服飾店」│乃趁機徒手竊│        │      │刑2 月│
│  │      │        │        │取徐靜置放在│        │      │15日。│
│  │      │        │        │櫃台下之LV牌│        │      │      │
│  │      │        │        │皮夾（內有商│        │      │      │
│  │      │        │        │店VIP 卡、電│        │      │      │
│  │      │        │        │話卡、現金1 │        │      │      │
│  │      │        │        │萬餘元）。  │        │      │      │
│  │      │        │        │            │        │      │      │
├─┼───┼────┼────┼──────┼────┼───┼───┤
│５│乙○○│95年12月│臺北市大│由丁○○假藉│許思怡察│各犯刑│各處有│
│  │丁○○│13日下午│安區忠孝│試穿衣服，央│覺遭竊報│法第32│期徒刑│
│  │      │6 時30分│東路4 段│求許思怡幫忙│警，因當│0條第1│4月， │
│  │      │許      │181巷7弄│服務，引開許│時無確切│項竊盜│各減為│
│  │      │        │3 號B1「│思怡之注意，│證據，僅│罪。  │有期徒│
│  │      │        │SUSA女性│乙○○乃趁機│留下郭思│      │刑2月 │
│  │      │        │內衣店」│徒手竊取許思│緯行動電│      │。    │
│  │      │        │        │怡置放於櫃檯│話門號09│      │      │
│  │      │        │        │下之LV牌皮夾│0000000 │      │      │
│  │      │        │        │（內有身分證│號。    │      │      │
│  │      │        │        │、駕照、健保│        │      │      │
│  │      │        │        │卡、新光銀行│        │      │      │
│  │      │        │        │信用卡、現金│        │      │      │
│  │      │        │        │4000元），劉│        │      │      │
│  │      │        │        │雅棠為避免查│        │      │      │
│  │      │        │        │緝，在客戶服│        │      │      │
│  │      │        │        │務資料表上填│        │      │      │
│  │      │        │        │載姓名：陳昱│        │      │      │
│  │      │        │        │瑾，生日：72│        │      │      │
│  │      │        │        │年6 月8 日，│        │      │      │
│  │      │        │        │住所：臺北市│        │      │      │
│  │      │        │        │大安區○○街│        │      │      │
│  │      │        │        │2 段195 巷2 │        │      │      │
│  │      │        │        │，電話：0930│        │      │      │
│  │      │        │        │303717。    │        │      │      │
├─┼───┼────┼────┼──────┼────┼───┼───┤
│６│乙○○│95年12月│臺北市信│乙○○假藉購│得手後逃│刑法第│各處有│
│  │丁○○│底某日  │義區永吉│買衣服，劉雅│離現場。│320條 │期徒刑│
│  │      │        │路491巷7│棠則借用廁所│嗣經警於│第1項 │4月， │
│  │      │        │弄1號1樓│，趁曹宇不注│96年2 月│犯竊盜│各減為│
│  │      │        │「BOX 服│意之際，由郭│6 日上午│罪。  │有期徒│
│  │      │        │飾店」  │思緯徒手竊取│9 時30分│      │刑2月 │
│  │      │        │        │置於櫃檯抽屜│許，持本│      │。    │
│  │      │        │        │內之皮夾一只│院核發之│      │      │
│  │      │        │        │（內有身分證│96年度聲│      │      │
│  │      │        │        │、駕照、健保│搜字第26│      │      │
│  │      │        │        │卡、銀行儲值│0 號搜索│      │      │
│  │      │        │        │卡、現金1000│票，在臺│      │      │
│  │      │        │        │元）。      │北市中正│      │      │
│  │      │        │        │            │區○○街│      │      │
│  │      │        │        │            │248 號4 │      │      │
│  │      │        │        │            │樓，當場│      │      │
│  │      │        │        │            │查獲曹宇│      │      │
│  │      │        │        │            │所有百事│      │      │
│  │      │        │        │            │達會員  │      │      │
│  │      │        │        │            │卡1枚。 │      │      │
├─┼───┼────┼────┼──────┼────┼───┼───┤
│７│乙○○│95年12月│臺北市萬│乙○○持1 張│適員警巡│乙○○│乙○○│
│  │      │20日上午│華區青年│千元偽鈔及40│邏經過，│犯刑法│處有期│
│  │      │0時30分 │路16號「│元硬幣向店員│許家昌報│第196 │徒刑3 │
│  │      │許      │驛站茶坊│許家昌購買14│警處理，│條第一│年2 月│
│  │      │        │」      │0 元咖啡2 杯│並扣得上│項行使│。    │
│  │      │        │        │而行使之，許│開乙○○│偽造紙│      │
│  │      │        │        │家昌不疑有他│行使之千│幣罪。│      │
│  │      │        │        │，以為該千元│元偽鈔1 │      │      │
│  │      │        │        │偽鈔係真鈔，│張。    │      │      │
│  │      │        │        │而交付900 元│        │      │      │
│  │      │        │        │與乙○○得逞│        │      │      │
│  │      │        │        │。約莫10分鐘│        │      │      │
│  │      │        │        │後，乙○○食│        │      │      │
│  │      │        │        │髓知味，利用│        │      │      │
│  │      │        │        │不知情之劉雅│        │      │      │
│  │      │        │        │棠，持其之前│        │      │      │
│  │      │        │        │已置放在劉雅│        │      │      │
│  │      │        │        │棠皮包內千元│        │      │      │
│  │      │        │        │偽鈔1 張向許│        │      │      │
│  │      │        │        │家昌購買價值│        │      │      │
│  │      │        │        │150 元之珍珠│        │      │      │
│  │      │        │        │奶茶、雞塊、│        │      │      │
│  │      │        │        │薯條，為許家│        │      │      │
│  │      │        │        │昌識破，許家│        │      │      │
│  │      │        │        │昌老闆並當場│        │      │      │
│  │      │        │        │教導丁○○要│        │      │      │
│  │      │        │        │如何辨識鈔票│        │      │      │
│  │      │        │        │。當丁○○離│        │      │      │
│  │      │        │        │開店家時，許│        │      │      │
│  │      │        │        │家昌深覺有異│        │      │      │
│  │      │        │        │，怎會在一個│        │      │      │
│  │      │        │        │晚上即收到兩│        │      │      │
│  │      │        │        │張偽鈔，乃跟│        │      │      │
│  │      │        │        │著丁○○走出│        │      │      │
│  │      │        │        │去，發現郭思│        │      │      │
│  │      │        │        │緯與丁○○一│        │      │      │
│  │      │        │        │起。遂追過去│        │      │      │
│  │      │        │        │要求乙○○交│        │      │      │
│  │      │        │        │付千元真鈔，│        │      │      │
│  │      │        │        │而在店外與郭│        │      │      │
│  │      │        │        │思緯發生爭執│        │      │      │
│  │      │        │        │。          │        │      │      │
└─┴───┴────┴────┴──────┴────┴───┴───┘
附表二：
┌─┬─────┬─────────┬─────────┬──────┐
│編│犯罪事實  │扣押物            │扣押物品目錄表頁數│沒收依據    │
│號│          │                  │                  │            │
├─┼─────┼─────────┼─────────┼──────┤
│1 │附表一編號│新臺幣仟元偽鈔1張 │臺灣臺北地方法院檢│依刑法第200 │
│  │７        │（號碼：IA684299RM│察署96年度偵字第43│條沒收之。  │
│  │          │）                │8號第35、36頁     │            │
└─┴─────┴─────────┴─────────┴──────┘


司法院資訊處製作；財團法人民間司法改革基金會備份。
